最高法院刑事判決　　　　　　　　　　　　　　　八十七年度台上字第二○四五號
　　上　訴　人　甲○○
右上訴人因盜匪案件，不服台灣高等法院台中分院中華民國八十六年十二月三十一日
第二審判決（八十六年度上訴字第二○九九號，起訴案號：台灣台中地方法院檢察署
八十六年度偵字第一三三號），提起上訴，本院判決如左：
    主  文
上訴駁回。
    理  由
按刑事訴訟法第三百七十七條規定，上訴於第三審法院，非以判決違背法令為理由，
不得為之。是提起第三審上訴，應以原判決違背法令為理由，係屬法定要件。如果上
訴理由狀並未依據卷內訴訟資料，具體指摘原判決不適用何種法則或如何適用不當，
或所指摘原判決違法情事，顯與法律規定得為第三審上訴理由之違法情形，不相適合
時，均應認其上訴為違背法律上之程式，予以駁回。本件上訴意旨略稱：(一)原審未依
上訴人甲○○之聲請傳訊被害人葉智勝到庭指認，復未命被害人蕭秀雯當面指認，均
有應調查證據未予調查之違法。(二)共犯徐銘宏於第一審偵審中之自白之情節與原判決
認定之犯罪事實不同，原判決竟採為上訴人犯罪之證據，有理由矛盾之違法。(三)上訴
人對被害人並未有強暴行為，原判決竟按「強暴」態樣論罪，有適用法則不當之違法
等語。經查本件原判決認定上訴人甲○○與另案被告徐銘宏、羅家明及另二名不詳姓
名之少年，共同意圖為自己不法之所有，於民國八十三年十二月二十一日上午二時許
，至台中縣大甲鎮○○○路一○八號之「大高雄檳榔店」，先由羅家明向被害人葉智
勝佯裝問路，俟葉智勝走出店外後，上訴人趁機掏出隨身帶狀似手槍之銀色不明物
體抵住葉智勝胸部，並喝令「不要動！不要出聲！」，嗣由徐銘宏等四人將葉智勝圍
住，上訴人則進入店內，以上開不明物體指向葉智勝女友蕭秀雯之頭部，命蕭秀雯交
出財物，以此強暴行為，致使被害人二人不能抗拒，蕭秀雯因而交付上訴人等現金新
台幣（以下同）二千餘元等情。係以上開事實已據被害人二人於警訊及偵查中指訴綦
詳，核與共犯徐銘宏自白情節大致相符，並有上訴人照片一紙在卷足資佐證。因認上
訴人犯行明確。乃撤銷第一審判決，論處上訴人共同意圖為自己不法所有，以強暴致
使不能抗拒，而使他人交付其物罪刑。已詳其所憑之證據及認定之理由。而以徐銘
宏於警訊及偵查中所供細節雖略有不符，但本件係案發後十個月，徐銘宏始向警供承
上情難免因時隔日久致就細節記憶不清，尚難以其前後所供略有不符，為有利於上訴
人之認定。又葉智勝已於警訊及偵查中供述明確，故雖經原審傳喚未到，亦不影響本
件事實之認定。再蕭秀雯於原審所證：上訴人之體型很像，因當時天色很暗，並未看
清楚等語，係事後護上訴人之詞，委無足採。分別於理由內詳加說明。查本案既經
葉智勝於警訊及偵查中陳述明確，依刑事訴訟法第一百九十六條規定，本不得再行傳
喚，原審未再傳訊，於法自屬無違。至於蕭秀雯於原審之證言，已為原判決摒棄不用
，則原審是否命其當庭指認，均與判決結果不生影響。再本件原判決認定上訴人以槍
分別抵住葉智勝胸部，指向蕭秀雯頭部，並命令渠等不得為或為一定行為，衡情即屬
強暴行為，原判決按「強暴」態樣論罪，亦無違誤。上訴意旨仍執陳詞，就原判決已
明白論斷之事項，任意指摘，顯與法律規定得為第三審上訴理由之違法情形不相適合
，亦不足據以辨認原判決已具備違背法令之形式。依上說明其上訴違背法律上之程式
，應予駁回。
據上論結，應依刑事訴訟法第三百九十五條前段，判決如主文。
中      華      民      國    八十七    年      六      月     十一     日
                              最高法院刑事第十庭
                                  審判長法官  池  啟  明
                                        法官  陳  宗  鎮
                                        法官  石  木  欽
                                        法官  吳  火  川
                                        法官  陳  正  庸
      右正本證明與原本無異
                                              書  記  官
中      華      民      國    八十七    年      六      月     十六     日
